臺灣臺中地方法院臺中簡易庭小額民事判決
110年度中小字第1807號
原      告  新光行銷股份有限公司

法定代理人  李明新  
訴訟代理人  鄭穎聰  
            陳佩伶  
            陳國偉  
被      告  江亞娟  
上列當事人間請求給付簽帳卡消費款事件，本院於民國110年10
月19日言詞辯論終結，判決如下：
    主      文
被告應給付原告新臺幣28,655元，及其中新臺幣21,888元自民國
105年4月29日起至清償日止，按週年利率百分之15計算之利息。
訴訟費用新臺幣1,000元由被告負擔。
本判決得假執行。
壹、程序方面
    按訴狀送達後，原告不得將原訴變更或追加他訴，但擴張或
    減縮應受判決事項之聲明者，不在此限，民事訴訟法第255
    條第1項第3款定有明文。原告原聲明：被告應給付原告新臺
    幣（下同）29,287元，其中21,888元自民國97年1月28日起
    至104年8月31日止，按週年利率百分之19.71計算之利息，
    及自104年9月1日起至清償日止，按週年利率百分之15計算
    之利息。嗣於本院110年8月17日言詞辯論期日更正聲明為：
    被告應給付原告28,655元，其中21,888元自105年4月29日起
    至清償日止，按週年利率百分之15計算之利息，核屬減縮應
    受判決事項之聲明，與前揭規定尚無不合，應予准許。
貳、實體方面
一、原告主張：被告於92年9月14日向訴外人臺灣新光商業銀行
    股份有限公司（即原誠泰銀行，下稱新光銀行）申請信用卡
    （卡號：0000000000000000）使用，被告依約應於每月繳款
    截止日前清償帳款，如有積欠款項或逾期清償等情事，應自
    新光銀行墊款予特約商店之日起至清償日止，按週年利率百
    分之19.71計算循環信用利息，並應按上開利息總額百分之1
    0計算違約金（信用卡契約第15條）。惟被告自95年5月16日
    起即未依約繳款，迄今累計消費款21,888元未付，連同衍生
    之循環信用利息及違約金，合計尚積欠新光銀行28,655元，
    嗣新光銀行於97年1月28日將上開債權讓與原告，爰依信用
    卡契約及債權讓與之法律關係提起本件訴訟等語，並聲明：
    如主文第1項所示。　　
二、被告則以：伊已依消費者債務清理條例聲請前置協商，聲請
    之債務範圍包含本件請求範圍，因被告尚存其他債務，為使
    債權人公平受償，請求停止本件訴訟等語置辯，並聲明：原
    告之訴駁回。
三、得心證之理由
　㈠原告主張之上開事實，業據提出與其所述相符之新光銀行公
    司變更登記表、信用卡申請書、債務人信用卡資料查詢、信
    用卡約定條款、債權讓與證明書、登報公告、帳單明細（見
    本院卷第19-49頁）為證，且為被告所不爭執（見本院卷第8
    8頁），堪信為真實。
　㈡按法院裁定開始更生程序後，對於債務人不得開始或繼續訴
    訟及強制執行程序，消費者債務清理條例第48條第2項定有
    明文。是法院裁定開始更生程序後，債權人即不得對債務人
    開始或繼續訴訟程序，而在法院尚未裁定開始更生程序前，
    債權人對債務人之訴訟，並不受限。本件被告抗辯已聲請債
    務清理之前置協商等情，縱係屬實，然既未經法院裁定開始
    更生程序，原告自仍得訴請被告清償債務，是被告上開抗辯
    ，要屬無據，自難憑採。
四、綜上所述，原告依信用卡契約及債權讓與之法律關係，請求
    被告給付如主文第1項所示之金額，為有理由，應予准許。
五、本件係適用小額程序所為被告敗訴之判決，應依職權宣告假
    執行；併於訴訟費用之裁判時，確定其費用額如主文第2項
    所示。
六、訴訟費用負擔之依據：民事訴訟法第78條。　　
中　　華　　民　　國　　110 　年　　11　　月　　 4　　日
                  臺灣臺中地方法院臺中簡易庭
                                  法　官　傅可晴
以上為正本係照原本作成。
如不服本判決，應於送達後廿日內，以判決違背法令為理由，向
本院提出上訴狀並表明上訴理由 (上訴理由應表明一、原判決所
違背之法令及其具體內容；二、依訴訟資料可認為原判決有違背
法令之具體事實) ，如於本判決宣示後送達前提起上訴者，應於
判決送達後廿日內補提上訴理由書（須附繕本）。
中　　華　　民　　國　　110 　年　　11　　月　　5 　　日
                                  書記官  錢  燕